【裁判字號】    95,聲再,37
【裁判日期】    950428
【裁判案由】    聲請再審
【裁判全文】
臺灣高等法院高雄分院刑事裁定          95年度聲再字第37號
聲請人即
受判決人    甲○○
上列聲請人因偽造有價證券等案件，對於本院94年度重上更 (十
)字 第14號中華民國94年12月6 日確定判決（臺灣高雄地方法院
檢察署81年度偵字第12638 、13561 、19953 號），聲請再審，
本院裁定如下：
    主  文
再審之聲請駁回。
    理  由
一、聲請意旨如附件聲請狀所載。
二、按因發見確實之新證據，足認受有罪判決之人應受無罪之判
    決者，得聲請再審，固為刑事訴訟法第420 條第1 項第6 款
    所明定。惟所謂發見新證據，係指該證據當時已經存在，為
    法院及當事人所不及知，不及調查斟酌，至其後始行發見，
    且就證據本身形式上觀察，固不以絕對不須經過調查程序為
    條件，但必須顯然可認為足以動搖原有罪確定判決，而為受
    判決人無罪、免訴、免刑或輕於原判決所認罪名之判決者為
    限。此受理聲請再審之最後事實審法院，應就聲請再審理由
    之所謂「新證據」，是否具備事實審判決前已經存在，為法
    院、當事人所不知，事後方行發見之「嶄新性」，及顯然可
    認足以動搖原有罪確定判決，應為無罪、免訴、免刑或輕於
    原判決罪名之「顯然性」二要件，加以審查，為判斷應否准
    予開始再審之準據，有最高法院85年度台抗字第308 號、77
    年度台上字第55號、78年度台抗字第145 號判決參照。
三、本件聲請人主張證人黃仙良、廖美玲之證詞及告訴人黃夕芬
    、同案被告呂世印於偵查中之陳述為新證據而聲請再審云云
    。惟查：本院94年度重上更 (十)字 第14號刑事確定判決，
    認定聲請人有與同案被告呂世印等人共同偽造黃夕芬之名義
    辦理抵押權設定登記及偽造黃夕芬名義之本票等行為，犯刑
    法第216 條、第210 條行使偽造私文書、第214 條使公務員
    登載不實公文書罪、第201 條第1 項意圖供行使之用而偽造
    有價證券罪，原判決已於理由中，就證人黃仙良、廖美玲於
    審理中之證詞及告訴人黃夕芬、同案被告呂世印於偵查、歷
    次審理中之陳述，詳予調查審酌，憑以認定事實，此有聲請
    人所提出之本院上開確定判決影本附卷可稽。準此，證人黃
    仙良、廖美玲及告訴人黃夕芬、同案被告呂世印等人，自非
    於事實審判決前已經存在，為法院、當事人所不知，事後方
    行發見者，即不具「嶄新性」，自非「新證據」。聲請人就
    原確定判決業已審酌之證據，截取其中部分內容，斷章取義
    作有利於己之解釋，並指摘原審判決認定聲請人犯罪之論證
    推理不當，且詳予羅列，然此並非刑事訴訟法第420 條第1
    項所定得聲請再審之適法理由。聲請人所舉聲請再審之理由
    ，核與上開法條規定不符，本件再審之聲請，為無理由，應
    予駁回。
四、據上論結，應依刑事訴訟法第434 條第1 項裁定如主文。
中    華    民    國    95    年    4     月    28    日
                  刑事第一庭    審判長法  官  郭雅美
                                      法  官  莊崑山
                                      法  官  范惠瑩
以上正本證明與原本無異。
如不服本裁定應於送達後5 日內向本院提出抗告狀。
中    華    民    國    95    年    4     月    28    日
                                      書記官  張明賢


司法院資訊處製作；財團法人民間司法改革基金會備份。
